臺灣板橋地方法院刑事判決　　　　　　100 年度易字第902 號
公　訴　人　臺灣板橋地方法院檢察署檢察官
被　　　告　林志忠
上列被告因竊盜案件，經檢察官提起公訴（99年度偵字第24464
號），被告於準備程序進行中就被訴事實為有罪之陳述，經告知
簡式審判程序之旨，並聽取當事人之意見後，本院裁定進行簡式
審判程序，判決如下：
    主  文
林志忠竊盜，累犯，處有期徒刑肆月，如易科罰金，以新臺幣壹
仟元折算壹日；又攜帶兇器竊盜未遂，累犯，處有期徒刑陸月，
如易科罰金，以新臺幣壹仟元折算壹日，扣案之白鐵開鎖工具壹
支沒收。應執行有期徒刑捌月，如易科罰金，以新臺幣壹仟元折
算壹日，扣案之白鐵開鎖工具壹支沒收。
    事  實
一、林志忠於民國89年間因強盜案件，經本院以89年度訴字第19
    76號判處有期徒刑5 年6 月，上訴後經臺灣高等法院駁回上
    訴確定，於95年3 月24日縮短刑期假釋出監，至95年12月18
    日縮刑期滿未經撤銷假釋視為執行完畢。又於96年間，因竊
    盜案件，經本院以96年度易字第1101號判決判處有期徒刑6
    月、8 月，應執行有期徒刑1 年，嗣經本院以96年度聲減字
    第7590號裁定減為3 月、4 月，應執行有期徒刑6 月；於96
    年1 月間因竊盜、偽造文書案件，經本院以96年度訴字第18
    16號判決分別判7 月（減為3 月15日）、5 月（減為2 月15
    日），上開所示之4 罪，經本院以97年度聲字第3023號裁定
    定應執行有期徒刑10月確定，於98年1 月16日因縮刑期滿執
    行完畢出監。再於98年1 月間因竊盜案件，經本院以98年度
    易字第1374號判決判處有期徒刑7 月，於99年1 月8 日入監
    服刑，99年7 月8 日因縮刑期滿執刑完畢出監（於本案構成
    累犯）。詎仍不知悔改，分別為下列犯行：（一）意圖為自
    己不法所有，於99年8 月27日9 時至12時30分間某時，行經
    周玉祥位於臺北縣樹林市（現改制為新北市樹林區，下同）
    文化街112 巷29號3 樓住處外，見該戶大門未上鎖認有機可
    趁，即逕自大門進入周玉祥上揭住宅（侵入住宅部分，未據
    告訴），徒手竊取周玉祥所有之戒指2 只、Sam-sung牌行動
    電話1 支、充電器1 個、黑色太陽眼鏡1 副、Diesel牌手錶
    1 只、項鍊1 條、NRG 牌電池23個、牛樟菇純液8 瓶及現金
    新臺幣10,000餘元得手，嗣並將所竊得之現金花用殆盡。（
    二）復另行起意，於同年9 月4 日9 時50分許，攜帶客觀上
    可傷害人之生命、身體，足供兇器使用之白鐵開鎖工具1 支
    ，侵入洪崑松位於臺北縣樹林市○○路8 號4 樓住處樓梯間
    ，先搜尋鞋櫃欲竊取財物未果，復持上開白鐵開鎖工具，前
    往上址5 樓，欲破壞洪崑松上揭住處之鐵門門鎖入內竊取財
    物，適為洪崑松發覺並報警處理始未得逞。嗣經警前往現場
    處理，當場在林志忠身上扣得上開白鐵開鎖工具1 支，復經
    林志忠帶同警方至其位於臺北縣新莊市（現改制為新北市新
    莊區○○○路8 號3 樓之居所並徵得其同意而搜索，扣得戒
    指2 只、Samsung 牌行動電話1 支、充電器1 個、黑色太陽
    眼鏡1 副、Diesel牌手錶1 只、項鍊1 條、NRG 牌電池23個
    及牛樟菇純液8 瓶，而查悉上情。
二、案經周玉祥、洪崑松告訴臺北縣政府警察局（現改制為新北
    市政府警察局）樹林分局報請臺灣板橋地方法院檢察署檢察
    官偵查起訴。
    理  由
一、本案被告林志忠所犯並非死刑、無期徒刑、最輕本刑為三年
    以上有期徒刑之罪或高等法院管轄第一審案件，而其於準備
    程序進行中，先就被訴事實均為有罪之陳述，經法官告知簡
    式審判程序之旨，並聽取公訴人及被告之意見後，本院認適
    宜改依簡式審判程序進行，爰依刑事訴訟法第273 條之1 第
    1 項、第284 條之1 規定，由本院改進行簡式審判程序，合
    先敘明。
二、上揭犯罪事實，業據被告林志忠於警詢、偵查中及本院審理
    時坦承不諱，核與證人即告訴人周玉祥於警詢及偵查中之證
    言及洪崑松於警詢中之證言相符，並有臺北縣政府警察局樹
    林分局搜索扣押筆錄1 份、告訴人周玉祥簽具之贓物認領保
    管單1 紙、監視器翻拍照片16張、白鐵開鎖工具照片1 張在
    卷及白鐵開鎖工具1 支扣案可佐，足認被告上揭自白與事實
    相符，堪予採信。本件事證明確，被告犯行洵堪認定，應予
    依法論科。
三、查被告行為後，刑法第321 條第1 項業於100 年1 月26日修
    正公布，並於同年1 月28日施行。關於刑法變更後之新舊法
    律適用問題，應依刑法第2 條第1 項「行為後法律有變更者
    ，適用行為時之法律。但行為後之法律有利於行為人者，適
    用最有利於行為人之法律」規定。又刑法第321 條第1 項第
    1 款之構成要件，修正前之規定為: 「於夜間侵入住宅或有
    人居住之建築物、船艦，或隱匿其內而犯之者。」，修正後
    之規定為：「侵入住宅或有人居住之建築物、船艦或隱匿其
    內而犯之者。」，惟同條款之法定刑由「6月以上5 年以下
    有期徒刑」，修正為「6 月以上5 年以下有期徒刑，得併科
    新臺幣10萬元以下罰金」。依此，本件被告所涉上揭事實欄
    一、（一）部分之行為，依修正前之規定，僅於夜間侵入住
    宅或有人居住之建築物、船艦或隱匿而竊盜者，始構成該條
    項之加重竊盜罪，但依修正後之規定，則不論其為日間或夜
    間，均應構成本條項之加重竊盜罪，比較新舊法之結果，行
    為後之法律並未較有利於被告，揆諸上揭刑法第2 條第1 項
    前段之規定，被告不應適用修正後之刑法第321 條第1 項第
    1 款之規定，而應依修正前之刑法第320 條第1 項之規定論
    處。又被告所涉上揭事實欄一、（二）部分之行為，依修正
    前之規定，僅於夜間侵入住宅或有人居住之建築物、船艦或
    隱匿而竊盜者，始構成該條項之加重竊盜罪，但依修正後之
    規定，則不論其為日間或夜間，均應構成本條項之加重竊盜
    罪，對於被告並無較為有利，然修正前之法定刑為「6 月以
    上5 年以下有期徒刑」，而修正後之法定刑則為「6 月以上
    5 年以下有期徒刑，得併科新臺幣10萬元以下罰金」，比較
    新、舊法之結果，行為後之法律並未較有利於被告，揆諸上
    揭刑法第2 條第1 項前段之規定，應僅依修正前刑法第321
    條第2 項、第1 項第3 款規定論處。
四、按刑法第321 條第1 項第3 款所稱兇器，其種類並無限制，
    凡客觀上足對人之生命、身體、安全構成威脅，具有危險性
    之兇器均屬之，且祇須行竊時攜帶此種具有危險性之兇器為
    已足，不以攜帶之初有行兇之意圖為必要（最高法院79年臺
    上字第5253號判例意旨參照）。查：本件被告所為事實欄一
    、（二）部分之犯行時，所攜帶扣案之白鐵開鎖工具1 支，
    係屬鐵製材質、長度約20至30公分、一端以塑膠包裹、一端
    則較為尖銳等情，業經被告於本院審理中供述在卷（本院卷
    第44頁），並有上揭白鐵開鎖工具照片1 紙（99年度偵字第
    24464 號卷第26頁）在卷可憑，因認該白鐵開鎖工具客觀上
    足以對人之身體、生命、安全構成威脅，應屬兇器無訛。
五、論罪科刑部分：
（一）核被告就事實欄一、（一）所為，係犯刑法第320 條第1
      項竊盜罪；就事實欄一、（二）所為，係犯刑法第321 條
      第2項 、第1 項第3 款之攜帶兇器加重竊盜未遂罪、刑法
      第306 條第1 項侵入住宅罪。起訴書雖漏引刑法第306 條
      第1 項之法條，然起訴書犯罪事實欄已載明被告侵入臺北
      縣樹林市○○路8 號4 樓樓梯間之事實，且此部分亦據告
      訴人洪崑松提出告訴（同上偵卷第7 頁），應為起訴效力
      所及，本院自得審酌。
（二）再就侵入住宅竊盜犯罪之型態觀之，若行為人不僅有侵入
      住宅之行為，且已開始有搜尋、物色財物或為物色財物而
      接近財物之動作，則應認此際行為人之行為對住宅居住人
      就各個動產之支配力已有加以排除而移轉持有之直接或現
      實危險性，而非僅單純侵害住宅居住人居住安寧之法益。
      準此，在意欲竊盜而侵入他人住宅之場合，單純侵入住宅
      之行為固不得視為竊盜行為之著手，惟行為人若在被害人
      住宅範圍內已有搜尋、物色、或為物色而為接近財物之動
      作時，即應認已著手於侵入住宅竊盜之行為。查：本件被
      告所涉事實欄一、（二）部分之行為，其於侵入臺北縣樹
      林市○○路8 號4 樓樓梯間後，既有搜尋鞋櫃內有無有價
      值之財物，顯然已著手竊盜行為之實行而未得手，至其前
      往5 樓部分，因被告亦已著手開啟另一道門鎖，僅因無法
      打開而作罷，兩者均係觸犯刑法第321 條第2 項、第1 項
      第3 款之攜帶兇器竊盜未遂罪，被告於同一公寓4 樓、5
      樓之樓梯間竊取屬於同一所有權人之多數財物而未遂，時
      空甚屬密接，且無數個被害人或數個法益遭受侵害之情形
      ，應認係單一竊盜犯罪之數個舉動接續實施，為接續犯，
      僅成立單一之攜帶兇器竊盜未遂罪。
（三）被告以一行為同時涉犯攜帶兇器竊盜未遂、侵入住宅2 罪
      ，為想像競合犯，應依刑法55條之規定，從一重之攜帶兇
      器竊盜未遂罪處斷。被告所犯竊盜、攜帶兇器竊盜未遂2
      罪間，犯意各別，罪名互殊，應予分論併罰。被告著手攜
      帶兇器竊盜犯行而未遂，爰依刑法第25條第2 項規定，按
      既遂犯之刑度減輕其刑。被告有如事實欄所示之犯罪科刑
      及執行情形，有臺灣高等法院被告前案紀錄表在卷可稽，
      其於上開有期徒刑執行完畢後5 年內，故意再犯本件有期
      徒刑以上之上揭2 罪，均為累犯，應依刑法第47條第1 項
      之規定，加重其刑，並先加後減之。
（四）爰審酌被告前有多次竊盜前科，素行非佳，有臺灣高等法
      院被告前案紀錄表在卷可參，其正值壯年，竟不思循正當
      途徑賺取財物，且前因竊盜案件經法院判處徒刑，執行完
      畢甫1 月餘，即再犯本件2 次竊盜犯行，足見前次刑罰並
      不足使心生警惕，惟念其於偵查及審理中坦承犯行，態度
      尚佳，並與告訴人周玉祥達成和解及賠償遭竊之金錢，有
      告訴人周玉祥提出之書函1 紙（本院卷第38頁）在卷可查
      ，應認其尚有悔意，復兼衡其犯罪動機、目的、手段、所
      竊取之財物金額及尚未與告訴人洪崑松達成和解等一切情
      狀，分別量處如主文所示之刑，並諭知易科罰金之折算標
      準，再定應執行刑及諭知易科罰金之折算標準。
（五）扣案之白鐵開鎖工具1 支，屬被告所有，係供其作為行竊
      時開鎖之用，業據其於本院審理時供明在卷（本院卷第44
      頁），應依刑法第38條第1 項第2 款之規定予以宣告沒收
      。
據上論斷，應依刑事訴訟法第273 條之1 第1 項、第299 條第1
項前段，修正前刑法第306 條、第320 條第1 項、第321 條第2
項、第1 項第3 款、第55條、第47條第1 項、第25條第2 項、第
41條第1 項、第8 項、第38條第1 項第2 款、第51條第5 款，判
決如主文。
本案經檢察官李美金到庭執行職務。
中    華    民    國   100    年    4     月    29    日
                  刑事第十二庭    法  官  張誌洋
以上正本證明與原本無異。
如不服本判決，應於判決送達後10日內，向本院提出上訴狀。
                                  書記官  張桐嘉
中    華    民    國   100    年    4     月    29    日
附錄本案論罪科刑法條：
刑法第320 條第1 項（普通竊盜罪）
意圖為自己或第三人不法之所有，而竊取他人之動產者，為竊盜
罪，處5 年以下有期徒刑、拘役或新臺幣1 萬5 千元以下罰金。
刑法第321 條第1 項（加重竊盜罪）
犯竊盜罪而有左列情形之一者，處6 月以上、5 年以下有期徒刑
：
一  於夜間侵入住宅或有人居住之建築物、船艦或隱匿其內而犯
    之者。
二  毀越門扇、牆垣或其他安全設備而犯之者。
三  攜帶兇器而犯之者。
四  結夥三人以上而犯之者。
五  乘火災、水災或其他災害之際而犯之者。
六  在車站或埠頭而犯之者。